【裁判字號】    92,台上,1420
【裁判日期】    920630
【裁判案由】    確認僱傭關係存在等
【裁判全文】
最高法院民事裁定                              九十二年度台上字第一四二○號
    上  訴  人  增益資訊股份有限公司
    法定代理人  李喜崇
    訴訟代理人  邱雅文律師
    被 上訴 人  甲○○
右當事人間請求確認僱傭關係存在等事件，上訴人對於中華民國九十二年五月六日台
灣高等法院第二審判決（九十一年度勞上字第六一號），提起上訴，本院裁定如左：
    主  文
上訴駁回。
第三審訴訟費用由上訴人負擔。
    理  由
按對於第二審判決上訴，非以其違背法令為理由，不得為之。又提起上訴，上訴狀內
應記載上訴理由，表明原判決所違背之法令及其具體內容，暨依訴訟資料合於該違背
法令之具體事實。民事訴訟法第四百六十七條、第四百七十條第二項定有明文。而依
同法第四百六十八條規定，判決不適用法規或適用不當者，為違背法令；依同法第四
百六十九條規定，判決有該條所列各款情形之一者，為當然違背法令。是當事人提起
上訴，如依民事訴訟法第四百六十八條規定，以第二審判決有不適用法規或適用法規
不當為理由時，其上訴狀或理由書應表明該判決所違背之法令條項，或有關判例、解
釋字號，或成文法以外之習慣或法理等及其具體內容，暨係依何訴訟資料合於該違背
法令之具體事實；如以民事訴訟法第四百六十九條所列各款情形為理由時，其上訴狀
或理由書應表明該判決有合於各該條款規定情形之具體內容，及係依何訴訟資料合於
該違背法令之具體事實。上訴狀或理由書如未依上述方法表明，或其所表明者顯與上
開法條規定不合時，即難認為已合法表明上訴理由，其上訴自非合法。本件上訴人對
於第二審判決提起上訴，雖以該判決違背法令為由，惟核其上訴理由狀所載內容，係
就原審取捨證據、認定事實之職權行使，及依職權解釋契約，暨本其自由裁量權所定
之分割方法，指摘其為不當，並就原審已論斷者，泛言未論斷，而非表明該判決所違
背之法令及其具體內容，暨依訴訟資料合於該違背法令之具體事實，難認其已合法表
明上訴理由。依首揭說明，應認其上訴為不合法。至於上訴人上訴第三審始主張：被
上訴人請求之每月之薪資新台幣六萬六千一百六十元，係將來之薪金請求權，此等每
期給付之金額，可能因被上訴人離職或職位變動或調整薪資，而影響其存在或範圍，
並非確定之債權，原審就被上訴人請求給付未到期薪資部分，遽予准許，違反民事訴
訟法第二百四十六條之規定等語，核係新主張，依民事訴訟法第四百七十六條第一項
規定之反面意旨，非本院所得加以審酌，併予明。
據上論結，本件上訴為不合法。依民事訴訟法第四百八十一條、第四百四十四條第一
項、第九十五條、第七十八條，裁定如主文。
中      華      民      國    九十二    年      六      月     三十     日
                              最高法院民事第六庭
                                  審判長法官  吳  正  一
                                        法官  劉  福  來
                                        法官  鄭  玉  山
                                        法官  黃  義  豐
                                        法官  徐  璧  湖
      右正本證明與原本無異
                                              書  記  官
中      華      民      國    九十二    年      七      月     十八     日
                                                                   Ｍ


司法院資訊處製作；財團法人民間司法改革基金會備份。
